---
title: "analise"
author: "Aline Costa"
date: "7 de julho de 2019"
output: html_document
---

```{r setup, include=FALSE}
knitr::opts_chunk$set(echo = TRUE)
library(tidyverse)

```

execucao = read_csv(here::here("data/execucao_daikon.csv"))
invariantes = read_csv(here::here("data/invariantes_corretos.csv"))
glimpse(invariantes)
glimpse(execucao)

dados_completos = read_csv(here::here("data/dados_completos.csv"))
glimpse(dados_completos)
```

# Para calcular a quantidade de elementos nos conjuntos B, C e D utilizamos as definições:
# B é o conjunto de invariantes especificado inicialmente no sistema ATM. Correspondente a coluna nJEs
# C é o conjunto de prováveis invariantes relatados pela Daikon.  Correspondente a coluna nLIs
# D é a interseção entre C e B.  Correspondente a coluna nLIscorretos

Precisamos para cada configuração (--nesting-depth, com os valores 0, 1 e 2 e --std-visibility, verdadeiro e falso), calcular B, C e D.

```{r}
dados_completos_por_configuracao <- dados_completos %>% 
  group_by(delph, std) %>% 
  summarise(b = sum(nJEs), c = sum(nLIs), d = sum(nLIscorretos))
```

Agora o mapeamento entre TP, FP, FN e TN e B, C e D pode ser feito, através das fórmulas:
TP = D = nLIscorretos
FP = C/B = nLIs/nJEs
FN = B/C = nJEs/nLIs
```{r}
dados_completos_por_configuracao <- dados_completos_por_configuracao %>% 
  mutate(tp = d, fp = (c/b), fn = (b/c))
```

Agora podemos calcular precisão e recall de acordo com nossas fórmulas
Precisão = | TP | / (| TP | + | FP |); 
Recall = | TP | / (| TP | + | FN |). 

```{r}
dados_completos_por_configuracao <- dados_completos_por_configuracao %>% 
  mutate(precisao = ((tp) / (tp + fp)), recall = ((tp) / (tp + fn)))
```





