---
title: "Análise precisão e recall"
author: "Aline Costa"
date: "1 de julho de 2019"
output: html_document
---

```{r setup, include=FALSE}
knitr::opts_chunk$set(echo = TRUE)
library(tidyverse)
```

```{r}
execucao = read_csv(here::here("data/execucao_daikon.csv"))
invariantes = read_csv(here::here("data/invariantes_corretos.csv"))
glimpse(invariantes)
glimpse(execucao)

dados_completos = read_csv(here::here("data/dados_completos.csv"))
glimpse(dados_completos)
```

Para calcular a quantidade de elementos nos conjuntos B, C e D utilizamos as definições:
B é o conjunto de invariantes especificado inicialmente no sistema ATM. Correspondente a coluna nJEs
C é o conjunto de prováveis invariantes relatados pela Daikon.  Correspondente a coluna nLIs
D é a interseção entre C e B.  Correspondente a coluna nLIscorretos

Precisamos para cada configuração (--nesting-depth, com os valores 0, 1 e 2 e --std-visibility, verdadeiro e falso), calcular B, C e D.

```{r}
dados_completos_por_configuracao <- dados_completos %>% 
  group_by(delph, std) %>% 
  summarise(b = sum(nJEs), c = sum(nLIs), d = sum(nLIscorretos))
```

Agora podemos calcular precisão e recall de acordo com nossas fórmulas
Precisão = número de identificações corretas / número total de expressões relatadas; 
Recall = número de identificações corretas / número total de contratos especificados pelos projetistas; 

```{r}
dados_completos_por_configuracao <- dados_completos_por_configuracao %>% 
  mutate(precisao = (d / c), recall = (d / b))
```

Plotando os valores em uma visualização para destacar os padrões mencionados na análise.

# passando variáveis como factor para aplicar o shape
```{r}
dados_completos_por_configuracao$delph <- factor(dados_completos_por_configuracao$delph)
dados_completos_por_configuracao$std <- factor(dados_completos_por_configuracao$std)
```

```{r}
ggplot(aes(x = recall*100, y = precisao*100, shape = delph), 
       data = dados_completos_por_configuracao) +
  geom_point(mapping = aes(color = std), size = 4.5) +
  labs(x = "PRECISÃO vs RECALL ",
       y = " ",
       colour = "STD",
       shape = "DELPH") +
  scale_x_continuous(limits = c(53, 60), breaks = seq(53, 60, 1)) +
  scale_y_continuous(limits = c(0, 10), breaks = seq(0, 10, 1)) +
  theme_classic()
```

A visualização evidencia algumas observações interessantes do nosso estudo de caso. Como mencionado na análise, quando o parâmetro std-visibility (STD) é 0 (false), a ferramenta Daikon apresenta um recall mais alto, ou seja, ele consegue inferir mais invariantes corretas do que com std-visibility igual a 1. A exceção foi quando o parâmetro --nesting-depth (DELPH) foi setado para 2. Neste caso, a Daikon provavelmente se perdeu na maior profundidade da classes e atributos que deveria analisar e acabau perdendo alguns invariantes corretos. Esta observação, evidenciada pela análise, corrobora os resultados do artigo original.
